【裁判字號】    92,易,4
【裁判日期】    920624
【裁判案由】    毀損
【裁判全文】
臺灣臺北地方法院刑事判決                              九十二年度易字第四號
    公  訴  人  臺灣臺北地方法院檢察署檢察官
    被      告  甲○
右列被告因毀損案件，經檢察官聲請簡易判決處刑（九十一年偵續字第二八一號），
本院認為不宜以簡易判決處刑，改依通常程序審理判決如左：
    主  文
甲○連續損壞他人之塑膠帆布，足以生損害於他人，處拘役參拾日，如易科罰金以參
佰元折算壹日。
    事  實
一、甲○為臺北市○○○路○段一八七巷五十八號二樓之住戶，因不滿乙○○在同巷
    五十六號一樓後側之土地，搭蓋建築經營「盧可飾品店」，妨害其使用土地之權
    利，竟基於概括之犯意，先於九十年二月一日十時許，徒手毀損乙○○所經營之
    「盧可飾品店」入口處上方之電燈，再於同年月三日九時許，以不知何人所有之
    雨傘尾端刺破該店棚架上方之塑膠帆布，足以生損害於乙○○。
二、案經乙○○訴由臺北市政府警察局大安分局報請臺灣臺北地方法院檢察署偵查，
    並向本院聲請以簡易判決處刑，本院認為不宜以簡易判決處刑，改依通常程序審
    理。
    理  由
一、被告甲○於本院審理中經合法傳喚而未到庭，惟於檢察官偵查中辯稱告訴人乙○
    ○先侵害其公寓合法屋主的權利，所以伊有權「處理」掉放在其土地上的東西（
    見臺灣臺北地方法院檢察署九十年度偵字第七九六五號偵查卷宗第二四頁及背面
    ），後又稱係因告訴人拿不出合法的土地使用證明，所以才把告訴人的東西搬到
    巷口，並打一一○報案，希望告訴人可以以合法方式繼續承租等語（見同偵查卷
    宗第四○頁），並提出臺北市政府工務局建築管理處書函等資料為證。經查：（
    一）檢察官所訴事實，業據告訴人於警訊及偵查中證述明確，有警訊、偵查筆錄
    可憑（見同偵查卷宗第六頁至第七頁背面警訊筆錄、第二三至二四頁偵查筆錄）
    ；（二）被告雖稱僅是把防火巷內的店內椅子搬至門口，並未毀損告訴人之物品
    等語；然查，被告既已承認因不滿盧可飾品店使用該空地，故進入店內把物品搬
    出之事實，另有證人即告訴人之友洪志強、告訴人所雇用之店員蔡友芹於偵查中
    之證述其有見過被告至告訴人之店內破壞物品之證言（見臺灣臺北地方法院檢察
    署九十一年度偵續字第二八一號偵查卷宗第二一頁及背面）可資佐證，足見被告
    確已具有毀損之意圖；（三）此外，尚有告訴人所提供之證物光碟片一片，經檢
    察官勘驗結果，被告確有分別於二月一日上午十時三分、二月三日上午九時十五
    ，進入告訴人之店內破壞告訴人店內之電燈、內部生財器具、用雨傘刺破屋頂天
    花板塑膠帆布，致令不堪使用之情形，此有勘驗筆錄可憑（見九十一年度偵續字
    第二八一號偵查卷宗第九一頁及背面），被告既未繼續於偵查中及於審理中到庭
    提出任何事證及陳述以資證明其未有毀損告訴人物品之行為，認應以告訴人之供
    述及證明，方為可採，本件事證明確，被告毀損之犯行已堪認定，應予依法論科
    。
二、核被告所為損壞他人電燈、塑膠帆布之犯行，係犯刑法第三百五十四條之毀損罪
    。又被告先後二次於九十年二月一日及同年月三日，連續毀損告訴人所經營之「
    盧可飾品店」入口處上方之檯燈、及以雨傘尾端刺破該店棚架上方之塑膠帆布之
    行為，其時間緊接，所犯係犯罪構成要件相同之罪名，顯係基於概括犯意而反覆
    為之，為連續犯，應依刑法第五十六條之規定，依情節較重之損壞塑膠帆布罪，
    論以一罪，並加重其刑。爰審酌被告前未曾受有期徒刑以上刑之宣告，有被告之
    臺灣高等法院被告全國前案紀錄表一份附在本院刑事卷宗可憑，但犯罪後未坦承
    犯行，並無悔意，犯後態度不佳，及其犯罪之動機、目的等一切情狀，量處如主
    文所示之刑，並諭知易科罰金折算標準，以資懲惕。
三、告訴意旨另以：被告甲○分別於九十年一月十日上午五時三十四分、一月十一日
    上午九時四分、同年一月十七日上午五時二十四分、一月三十一日上午五時二十
    八分五月二十七日上午四時二十四分等時間，均進入告訴人乙○○之店內拆毀電
    燈、電器、布簾及內部生財器具、破壞鏡子等行為，應認被告另涉有刑法第三百
    五十四條之毀損罪等語。按犯罪事實應依證據認定之，無證據不得推定其犯罪事
    實，此部分犯罪行為，經勘驗現場錄影光碟片之結果，雖得以辨識被告所為，惟
    無法辨明是否有毀損致令不堪使用之情形，此有前揭勘驗筆錄附於偵查卷宗可稽
    ，是被告此部分行為，並無從證明認涉有違反刑法第三百五十四條之毀損罪，此
    部分雖未據檢察官聲請簡易判決處刑，惟被告此部分所為，與前揭有罪部分，具
    有連續犯之裁判上一罪之關係，爰不另為無罪之諭知，附此說明。
四、被告經合法傳喚，迄辯論期日無正當理由不到庭，本院認為應諭科拘役之案件，
    爰不待被告到庭陳述逕為判決，亦此敘明。
據上論斷，應依刑事訴訟法第四百五十二條、第二百九十九條第一項前段、第三百零
六條，刑法第五十六條、第三百五十四條、第四十一條第一項前段，罰金罰鍰提高標
準條例第一條前段、第二條，判決如主文。
本案經檢察官周士榆到庭執行職務
中      華      民      國  九十二    年      六      月    二十四    日
                                      臺灣臺北地方法院刑事第六庭
                                          法  官  黃程暉
右正本證明與原本無異。
如不服本判決，應於判決送達後十日內，向本院提出上訴狀（應抄附繕本）。告訴人
或被害人如對於本判決不服者，應具備理由請求檢察官上訴，其上訴期間之計算係以
檢察官收受判決正本之日期為準。
                                          書記官  張華瓊
中      華      民      國    九十二    年      六      月    三十      日
附錄本案論罪科刑法條全文：
刑法第三百五十四條
毀棄、損壞前二條以外之他人之物或致令不堪用，足以生損害於公眾或他人者，處二
年以下有期徒刑、拘役或五百元以下罰金。


司法院資訊處製作；財團法人民間司法改革基金會備份。
